【裁判字號】    88,易,569
【裁判日期】    890328
【裁判案由】    違反就業服務法
【裁判全文】
臺灣臺東地方法院刑事判決                          八十八年度易字第五六九號
    公  訴  人  臺灣台東地方法院檢察署檢察官
    被      告  良星股份有限公司
    代  表  人  乙○○
    被      告  丙○○
    右二人共同
    選任辯護人  李泰宏
    被      告  丁○○
右列被告因違反就業服務法案件，經檢察官提起公訴 (八十八年度偵字第一二六二、
八十八年偵字第二八九三號)，本院判決如左：
    主  文
丙○○法人之受僱人因執行業務違反僱主不得聘僱未經許可之外國人之規定，其聘僱
人數為一人，處拘役貳拾日，如易科罰金以佰元折算壹日。
良星股份有限公司其受僱人因執行業務違反雇主不得聘僱未經許可之外國人之規定，
其聘僱人數為一人，處罰金新臺幣貳萬元。
丁○○無罪。
    事  實
一、丙○○係設於台東市○○路○段五四八號之一良星股份有限公司（以下簡稱良星
    公司）之經理，明知雇主不得聘僱用未經許可之外國人，竟於民國八十七年三月
    間起至同年十月底止，以每日新臺幣（下同）六百元之薪水，僱用未經許可之印
    尼籍外國人邱依范（HIU DJI FAN），在其所經營之公司，從事製梅工作。嗣於
    八十八年二月七日下午三時三十分許，在台東市○○街九十八巷十四弄二一號甲○○住處，為警查獲。
二、本案經台東縣警察局台東分局報告台灣台東地方法院檢察署檢察官偵查起訴。
    理  由
一、有罪部分：
  (一)被告丙○○矢口否認曾雇用未經許可的外國人HIU DJI FAN， 辯稱：甲○○是八
    十六年六月至同年十二月間在他公司服務，與邱依范所稱八十七年三月間至同年
    十月間與甲○○一同在他公司上班顯然有出入云云。惟查：
    1.印尼籍外國人HIU DJI FAN 曾於八十七年三月間至同年十月間，在被告經營之
      良星公司工作，已據其於警訊中證述明確，核與證人甲○○於警、偵訊中證述
      之情節相符。
    2.證人甲○○係因與HIU DJI FAN 同時於被告公司服務，進而認識、交往成為男
      女朋友等情，亦分別據其警訊及偵查中供述明確（見警卷第六頁、第八頁反面
      ），互核相符，更足以佐證其所為證述確有憑據。
    3.另HIU DJI FAN 於八十七年八月間懷孕育之事實，亦據甲○○於偵查中證述明
      確，而被告丙○○於警訊中對邱依范懷孕待產之事亦知之甚詳，若非HIU DJI
      FAN確曾至被告公司工作，被告何能知悉此事，足見其所稱甲○○於八十七年
      間並未受僱於他在他公司上班之辯解，不足採信。
    4.綜上所述，本件事證已臻明確，被告丙○○、良星公司犯行均堪以認定，均應
      依法論科。
  (二)按外國人未經雇主申請許可，不得在中華民國境內工作，且雇主不得聘僱用未經
    許可之外國人，就業服務法第四十二條及第五十三條第一款所明定。被告良星公
    司、被告丙○○違反上開第五十三條第一款前段規定，聘僱未經許可之外國人，
    其聘僱人數為一人，應應分別論以同法第五十八條第一項前段、第二項之罪。爰
    審酌被告犯罪動機、目的、智識程度、對社會所生危害甚小及犯後之態度等一切
    情狀，量處如主文所示之刑，並諭知易科罰金之折算標準。
二、無罪部分：
  (一)公訴意旨另以被告陳永璇於八十七年間媒介未經許可之印尼國人HIU DJI FAN 至
    良星公司工作，因認被告陳永璇涉有違反就業服務法第五十九條第一項之罪嫌。
  (二)公訴意旨認定被告涉有前開罪嫌是以：證人HIU DJI FAN 警訊中之證述為論據。
    訊之被告丁○○堅決否認有媒介HIU DJI FAN至良星公司工作之行為，辯稱：她
    僅於HIU DJI FAN辦理離婚手續時當證人，見過一次面，且他住關山與丙○○又
    不認識，如何將HIU DJI FAN介紹給良星公司等語。
  (三)按犯罪事實應依證據認定之，無證據不得推定其犯罪事實，又不能證明被告犯罪
    或其行為不罰者，應諭知無罪之判決。刑事訴訟法第一百五十四條、第三百零一
    條第一項分別定有明文。又證人之證述，如無瑕疵可指，而就其他方面調查，又
    與事實相符，其證述固未始不足採為判決之基礎，惟其證據之本身尚有瑕疵，則
    在此瑕疵未予究明以前，遽採為有罪之根據，仍難謂為適法。經查：證人 HIU
    DJI FAN固於八十八年二月八日警訊中證述係經被告丁○○介紹，才於八十七年
    八月間至良星公司工作，但其於前一日即同年二月七日之警訊亦證述係經一名嫁
    到台灣的印尼朋友，綽號「阿賢」者介紹到良星公司工作。就係經何人介紹至良
    星公司者，相差一日所指證對象竟相歧異，已有明顯瑕疵。況同案被告丙○○與
    被告丁○○並不相識一節，分據其於偵查及本院調查、審理時供述明確，互核相
    符，更可佐證邱依犯之證述確有瑕疵，而不足為被告丁○○不利認定之依據。綜
    上所述，依公訴人所舉之證據不足以證明告丁○○犯罪，此外，本院無其他積極
    之證據證明被告丁○○有公訴人所指之犯行，揆諸首開說明，既無積極之證據足
    認被告有犯行，不能證明被告犯罪，依法應為無罪之判決。
三、被告良星公司經合法傳喚，無正當理由不到庭，本院認本件係應處罰金之案件，
    爰不待其陳述逕行判決。
據上論斷，應依刑事訴訟法第第二百九十九條第一項前段、第三百零一條第一項前段
、第三百零六條，就業服務法第五十八條第一項前段、第二項、第五十三條第一款前
段、刑法第十一條前段、第四十一條、罰金罰緩提高標準條例第二條、現行法規所定
貨幣單位折算新台幣條例第二條，判決如主文。
本案經檢察官劉昀到庭執行職務
中      華      民      國    八十九    年      三      月    二十八    日
                                      臺灣臺東地方法院刑事庭
                                          法  官  黃堯讚
右正本證明與原本無異。
如不服本判決，應於判決送達後十日內，向本院提出上訴狀。（須附繕本）
「切勿逕送上級法院」
                                          書記官  潘正苓
中      華      民      國    八十九    年      四      月      六      日
附記
就業服務法第五十八條第一項前段、第二項
違反第五十三條第一款、第二款或第三款規定，其聘僱或留用人數為一人者，處六月
以下有期徒刑、拘役或科或併科新臺幣九萬元以下罰金。
法人之代表人、法人或自然人之代理人、受雇人或其他從業人員，因執行業務犯前項
之罪者，除處罰其行為人外，對該法人或自然人亦科以前項之罰金。
就業服務法第五十三條第一款前段
僱主不得有左列行為
一、聘僱或留用未經許可或許可失效之外國人。


司法院資訊處製作；財團法人民間司法改革基金會備份。
